臺灣高等法院臺中分院民事判決　九十年度勞上字第一一號
　　上　訴　人　丙○○
　　訴訟代理人　戊○○
　　複　代理人　甲○○
　　法定代理人　丁○○
　　法定代理人　乙○○
右當事人間請求給付職業災害補償金事件，上訴人對於中華民國九十年九月五日臺灣
臺中地方法院九十年度勞訴字第二十三號第一審判決提起上訴，本院判決如左：
    主    文
上訴駁回。
第二審訴訟費用由上訴人負擔。
    事    實
甲、上訴人方面：
一、聲明：求為判決：(一)原判決不利於上訴人部分廢棄。(二)右廢棄部分，被上訴人等
    應連帶給付上訴人新臺幣（下同）玖拾貳萬玖仟陸佰壹拾陸元，及自起訴狀繕本
    送達翌日起至清償日止，按年息百分之五計算之利息。被上訴人等應自民國（下
    同）九十年八月二十一日起至上訴人左眼治療終止日止（最終日為九十一年八月
    十八日），按日給付上訴人壹仟伍佰元。(三)訴訟費用由被上訴人連帶負擔。
二、陳述：除與原判決記載相同者，茲引用之外，補稱：
    (一)按原審法院判決上訴人敗訴部分，其理由為冠陞營造股份有限公司（以下簡稱
      冠陞公司）既早於八十九年二月間停業，自難認有何承攬工程之情事，且共同
      被告亦未能具體說明究係冠陞公司或周世明本人參與本件工程，原告復未能舉
      證證明被上訴人冠陞公司確係本件工程之承攬人、中間承攬人或雇主原告主張
      其應依上該法條規定負連帶補償之責，自無足憑信。又此之「事業單位」應連
      帶負責者，係「以其事業招人承攬」為其要件。查被上訴人崧貿興業有限公司
      （以下簡稱崧貿公司）為塑膠皮、塑膠布、乳膠皮及塑膠原料之製造加工買賣
      業務及上開產品之進出口貿易‧‧‧而本件工程係廠房重建工程‧‧‧其廠房
      工程顯非被上訴人崧貿公司之事業，其廠房重建工程自非屬該公司以其事業招
      人承攬，上訴人因使用空氣釘槍裝設鐵格壁時，遭鐵釘反彈射中右眼造成職業
      災害，或可向其雇主、其該工程之承攬人、次承攬人請求補償，惟本件被上訴
      人尚非屬「以其事業招人承攬」之事業單位，自難認依勞動基準法第六十二條
      第一項、第二項連帶負責。‧‧‧其辯稱其並非勞基法所稱之雇主，僅係本件
      工程房屋之定作人，且所營事業為塑膠業，並未以其塑膠業招人承攬，僅係以
      房屋交付承攬，而房屋興建工程並非被上訴人崧貿公司之所營事業等情，尚非
      無據，應堪採信云云，惟綜其上述理由，可議者有二：
    (1)被上訴人暘祥工程有限公司（以下簡稱人暘祥公司）負責人賴正章曾於原審庭
      訊時供稱本件工程係冠陞公司找其施作，且向冠陞公司請款，此可向台中市稅
      捐稽徵處調取冠陞公司八十九年六月至十二月之營利事業所得稅申報之資料即
      可取得暘祥公司及永耕營造公司（以下簡稱永耕公司）向冠陞公司請領工程款
      時提出之發票。原判決認上訴人未能舉證證明被上訴人冠陞公司確係本件工程
      之承攬人，中間承攬人或雇主，實屬有誤。
    (2)依勞動基準法第六十二條之文義，所謂以其事業招人承攬者，非專限於主要事
      業，而應擴張解釋至主事業及為維持其主事業所必須之週邊事業。被上訴人崧
      貿公司所營事業雖為塑膠業，本件雖未以其塑膠業招人承攬，而是以其廠房擴
      建工程招人承攬。然查，其擴建廠房之目的是為輔助其主要事業而存在之週邊
      事業，亦屬勞動基準法第六十二條所規定之「以其事業招人承攬」之範圍，如
      此方符合勞動基準法第六十二條所欲保障受職業災害勞工之立法目的。原判決
      竟狹礙地認定本件工程之招人承攬並非勞基法第六十二條之範圍，應屬法律認
      定之違誤。再者，按「事業單位以其事業招人承攬時，其承攬人就承攬部分負
      本法所定雇主之責任。原事業單位就職業災害補償仍應與承攬人負連帶責任，
      再承攬者亦同。」、「承攬人或再承攬人工作場所，在原事業單位工作場所範
      圍內，或為原事業單位提供者，原事業單位應督促承攬人或再承攬人，對其所
      雇用勞工之勞動條件應符合有關法令之規定。事業單位違背勞工安全衛生法有
      關對於承攬人、再承攬人應負責任之規定，致承攬人或再承攬人所雇用之勞工
      發生職業災害時，應與該承攬人、再承攬人負連帶補償之責任。」勞工安全衛
      生法第十六條、勞動基準法第六十三條第一項、第二項定有明文。上訴人發生
      職業災害之場所為被上訴人崧貿公司所提供。上訴人使用空氣釘槍釘牆避因護
      具不夠致未使用護具而釀職災，被上訴人崧貿公司竟絲毫未盡督促預防之責，
      依前開法令之規定，被上訴人崧貿公司應負連帶補償責任，至明。原判決未判
      斷及此，應有疏漏。
    (二)按「承攬人或再承攬人工作場所，在原事業單位工作場所範圍內，或為原事業
      單位提供者，原事業單位應督促承攬人或再承攬人，對其所雇用勞工之勞動條
      件應符合有關法令之規定。事業單位違背勞工安全衛生法有關對於承攬人、再
      承攬人應負責任之規定，致承攬人或再承攬人所雇用之勞工發生職業災害時，
      應與該承攬人、再承攬人負連帶補償之責任。」勞動基準法第六十三條第一項
      、第二項定有明文。本條法規並未如勞基法第六十二條有「事業單位以其事業
      招人承攬」之限制。應認定若承攬人或再承攬人工作場所，在原事業單位工作
      場所範圍內，或為原事業單位提供者」之要件，即符合勞基法第六十三條之責
      任要件，至於「事業單位」是否以其事業招人承攬則非所問。再依勞工安全衛
      生法第十七條規定：事業單位交付承攬時，應於事前告知該承攬人，有關其事
      業工作環境、危害因素暨本法及有關安全衛生規定應採取之措施。本件廠房擴
      建工程之地點在被上訴人崧貿公司之廠區內，亦即工作場所由被上訴人崧貿公
      司所提供，依法伊應於事前告知其承攬人與工作相關之勞工安全衛生規定，上
      訴人使用空氣釘槍釘牆避因護具不夠致未使用護具而釀職災，承攬人及再承攬
      人已違反勞工安全衛生之規定，被上訴人崧貿公司竟絲毫未盡告知督促預防之
      責，依前開法令之規定，被上訴人崧貿公司應負連帶補償責任。
    (三)請就本件職業災害發生之狀況，向行政院勞工委員會函查：從事塑膠業之崧貿
      興業公司，為擴建廠房，提供工作場所，將營造工承發包承攬，再承攬人所雇
      用之勞工（即上訴人）因使用空氣釘槍，防護面罩短缺，未使用防護用具，致
      遭鐵釘反彈擊中眼精而生失明之職業災害。被上訴人是否應依勞動基準法第六
      十二條及六十三條及勞工安全衛生法第十六條、第十七條之規定，與承攬人及
      再承攬人負連帶補償責任。
三、證據：援用第一審所提證據。
乙、被上訴人方面：
  (甲)冠陞公司部分：
一、聲明：求為判決：(一)駁回上訴。(二)訴訟費用由上訴人負擔。
二、陳述：除與原判決記載相同者，茲引用之外，補稱：被上訴人冠陞公司非雇主，
    且公司已停業與上訴人之業主也無關係。
  (乙)崧貿公司部分：
一、聲明：求為判決：(一)駁回上訴。(二)訴訟費用由上訴人負擔。
二、陳述：除與原判決記載相同者，茲引用之外，補稱：
    (一)按「勞工因遭遇職業災害而致死亡、殘廢傷害或疾病時，雇主應依左列規定予
      以補償，但如同一事故依勞工保險條例或其他法令之規定以由雇主支付費用補
      償者，雇主得予以抵充之。」、「事業單位以其事業招人承攬，如有再承攬時
      ，承攬人或中間人就各該承攬部份所使用之勞工，均應與最後承攬人連帶負本
      章所定雇主應負職業災害補償之責任。」勞動基準法第五十九條第一項及六十
      二條第一項雖定有明文，惟第五十九條第一項所謂「雇主」依同法第二條第二
      款規定乃謂「雇用勞工之事業主、事業經營之負責人或代表事業主處理有關勞
      工事務之人」，而六十二條第一項所稱「事業單位」應連帶負責者係「以其事
      業招人承攬」為其要件，合先敘明。
    (二)經查，被上訴人崧貿公司並非雇用上訴人丙○○建築廠房，而係將其廠房之修
      築工程發包于永耕公司，僅為定作人而已。至於永耕公司後來將工程再轉包於
      何人及雇用何人從事營造工程，則非為被上訴人所知，是故被上訴人對於營造
      工程進行中可能發生之職業災害根本無預防之能力，如強求被上訴人仍需負擔
      此危險責任，則對被上訴人而言則有失公允，且違反專業分工原則。因而被上
      訴人崧貿公司並非勞動基準法第五十九條所稱之「雇主」，自無須依該條規定
      負補償之責。又被上訴人崧貿公司所營之事業為塑膠皮、塑膠布、乳膠皮及塑
      膠原料之製造加工買賣業務及上開產品之進出口貿易（此有崧貿公司變更登記
      事項卡及公司執照可稽），故廠房重建工程顯非被上訴人崧貿公司之事業，其
      廠房重建工程亦非屬崧貿公司以其事業招人承攬，核以勞動基準法第六十二條
      第一項規定以觀，被上訴人崧貿公司顯非該條項所稱之事業單位，亦無須依勞
      基法第六十二條連帶負責。是以上訴人所為之上訴並無理由。
    (三)對於上訴人就被上訴人先前之答辯有爭執部份及其理由之意見：
    (1)被上訴人否認上訴人主張被上訴人為勞動基準法第六十二條第一項所稱之「事
      業單位」。理由：按勞動基準法第六十二條第一項所稱之「事業單位」，係以
      其事業招人承攬為其要件。所謂事業乃指其主要事業而言，並不擴及於維持其
      主事業之週邊事業，因維持一事業之週邊輔助事業，其種類非常多樣，舉凡企
      業內一切為執行主目的事業之事務均屬之。若企業主對於該企業內之大小庶務
      ，均需負勞基法第六十二條之連帶責任，則對於企業而言，實屬一不合理之重
      大負擔，亦會對企業之發展造成阻礙。被上訴人所營之事業，為塑膠皮、塑膠
      布、乳膠皮及塑膠原料之製造、加工、買賣事務，及上開產品之進出口貿易，
      故廠房重建工程，非屬被上訴人之事業，亦非被上訴人以其事業招人承攬之事
      項，故被上訴人並非勞動基準法第六十二條第一項所謂之事業單位。
    (2)被上訴人否認對承攬人及再承攬人之督促具有疏失。理由：本件上訴人所受之
      傷害，係其於工作中使用空氣釘槍裝設鐵格壁時遭鐵釘反彈射中眼睛所致。然
      查，本案發生之工地中，置有安全護目鏡，以避免勞工在工作時遭受到眼部傷
      害。又再承攬人劉世傑於上訴人工作之始，即將安全護目鏡發予上訴人，並叮
      囑上訴人於使用空氣釘槍時，務必配戴，以確保工作之安全。詎上訴人仍於無
      安全護目鏡之情況下強行上工，並使用空氣釘槍，致發生本案事件，故關於本
      件事故之發生，實因上訴人本身不遵守工地安全規定所致，被上訴人對於承攬
      人、再承攬人及工地之安全之督促，實已盡其責，並無任何疏失之處。
三、證據：援用第一審所提證據。
        理      由
一、本件被上訴人冠陞公司未於言詞辯論期日到場，核無民事訴訟法第三百八十六條
    各款所列情形，爰依上訴人聲請，由其一造辯論而為判決。
二、本件上訴人起訴主張被上訴人崧貿公司為定作人，將其廠房發包與被上訴人冠陞
    公司，被上訴人冠陞公司將其承攬之上開工程轉包與永耕公司，上訴人受僱於訴
    外人劉世傑及暘祥公司（原審判決其等應給付職業災害補償金，均未上訴而告確
    定），上訴人於八十九年八月十八日工作中因僱用人及承攬人未發給安全護目罩
    ，致使用空氣釘槍裝設鐵格壁時遭鐵釘反彈射中右眼，致眼球破裂、虹彩及玻璃
    體脫出，前房出血等傷害，經診治後目前左眼視力０．二，右眼球刨除失明，左
    眼視力仍在繼續診治中。上訴人受此職業災害之醫療費用為八萬三千零五十五元
    ，且右眼眼球破裂、虹彩及玻璃體脫出、前房出血，已將右眼刨除裝上義眼，上
    訴人之右眼已失明，且已終止治療確定殘廢，得依勞動基準法第五十九條一第一
    項第三款及勞工保險殘廢給付標準表之規定，因職業災害致一目失明者，得請求
    五百四十日工資之殘廢補償，上訴人工作每日領薪一千五百元，則上訴人右眼失
    明可請求被上訴人等人連帶給付八十一萬元，上訴人之右眼失明，左眼受影響而
    導致發炎及視力降低，需持續門診追蹤治療，被上訴人等及訴外人劉世傑及暘祥
    工程有限公司等應連帶給付上訴人左眼醫療中不能工作之原領工資補償，而上訴
    人於八十九年八月十八日發生本件職業災害，迄至九十年八月二十日止，已發生
    者共三百六十七日不能工作，依勞動基準法第三十條之規定，勞工每日正常工作
    時間不得超過八小時，每二週工作總時數不得超過八十四小時，換言之勞工每十
    四日工作時間為十．五日，換算已發生之三百六十七日，上訴人工作日數應為二
    百七十五日，每日工資一千五百元，被上訴人等人應連帶給付上訴人四十一萬二
    千五百元。以上共計一百三十萬五千五百五十五元，上訴人已受領訴外人永耕公
    司及劉世傑給付上訴人四萬二千六百六元，上訴人均同意予以扣除，爰依勞動基
    準法第五十九條第一款、第二款、第三款、第六十二條請求被上訴人賠償被上訴
    人等應連帶給付上訴人九十二萬九千六百十六元等語。被上訴人崧貿公司則以：
    伊並非雇用上訴人丙○○建築廠房，而係將其廠房之修築工程發包于永耕公司，
    僅為定作人而已。至於永耕公司後來將工程再轉包於何人及雇用何人從事營造工
    程，則非為被上訴人所知，是故被上訴人對於營造工程進行中可能發生之職業災
    害根本無預防之能力，如強求被上訴人仍需負擔此危險責任，則對被上訴人而言
    則有失公允，且違反專業分工原則。因而被上訴人崧貿公司並非勞動基準法第五
    十九條所稱之「雇主」，自無須依該條規定負補償之責。又被上訴人崧貿公司所
    營之事業為塑膠皮、塑膠布、乳膠皮及塑膠原料之製造加工買賣業務及上開產品
    之進出口貿易，故廠房重建工程顯非被上訴人崧貿公司之事業，其廠房重建工程
    亦非屬崧貿公司以其事業招人承攬，核以勞動基準法第六十二條第一項規定以觀
    ，被上訴人崧貿公司顯非該條項所稱之事業單位，亦無須依勞動基準法第六十二
　　條規定連帶負責。是以上訴人所為之上訴並無理由等語置辯。另被上訴人冠陞公
　　司則以該公司並未承攬本件工程，亦未幫仲介本件工程，而被上訴人冠陞公司早
　　於八十九年二月間即停業等語置辯。
三、按事業單位以其事業招人承攬，如有再承攬時，承攬人或中間承攬人，就各該承
    攬部分所使用之勞工，均應與最後承攬人連帶負勞動基準法所定雇主應負職業災
    害補償之責任，又事業單位或承攬人或中間承攬人，為前項之災害補償時，就其
    所補償之部分，得向最後承攬人求償，勞動基準法六十二條第一項、第二項定有
    明文。本件上訴人起訴主張上訴人於八十九年八月十八日工作中未使用安全護目
    罩，致使用空氣釘槍裝設鐵格壁時遭鐵釘反彈射中右眼，致眼球破裂、虹彩及玻
    璃體脫出，前房出血等傷害，經診治後目前左眼視力０．二，右眼球刨除失明，
    左眼視力仍在繼續診治中等情，均為被上訴人所不爭執，復據上訴人提出財團法
    人中國醫藥學院附設醫院全民健保住院醫療費用明細表一份、國立成功大學醫學
    院費用證明十份、國立成功大學醫學院診斷證明書二份、臺南市立醫院診斷證明
　　書一份為證（見原審卷第十一、七四、十二至十七、十九、二十頁），應堪信實
　　。上訴人另主張被上訴人松貿公司為定作人，將其廠房發包與被上訴人冠陞公司
　　，被上訴人冠陞公司將其承攬之上開工程轉包與永耕公司，上訴人受僱於訴外人
　　劉世傑及暘祥公司，至於訴外人劉世傑及暘祥公司是何關係渠並不清楚等語，被
　　上訴人崧貿公司對上訴人主張就伊為定作人之事實並不爭執，並稱係以房屋交付
　　承攬，係發包與永耕公司等語，訴外人永耕公司稱該公司確實有發包工程由訴外
　　人暘祥公司承攬等語，訴外人劉世傑亦稱上訴人固受僱於伊，從事由訴外人暘祥
　　公司轉包工程之工作等語，訴外人暘祥公司稱其確有找劉世傑代工，並非訴外人
　　暘祥公司直接僱用上訴人等語。足徵本件工作應係被上訴人崧貿公司以房屋交付
　　承攬，發包與永耕公司，再由永耕公司、暘祥公司、劉世傑依續為中間承攬人及
　　最後承攬人，應堪認定。上訴人雖另主張被上訴人冠陞公司亦為中間承攬人云云
　　，然為被上訴人冠陞公司所否認，並辯稱其公司並未承攬本件工程，亦未幫忙仲
　　介本件工程，而被上訴人冠陞公司早於八十九年二月間即停業等語。經查：訴外
　　人暘祥公司負責人賴正章稱本件工程係冠陞找其施作，並無書面契約，是向訴外
　　人周世明請款，伊係冠陞公司員工，復稱工程轉包係何人介紹伊不清楚，應是訴
　　外人周世明介紹的，伊不認識被上訴人冠陞公司負責人蔡銘章等語（見原審卷第
　　五三、一○三頁），另永耕公司稱該公並未將工程轉包與被上訴人冠陞公司，該
　　公司係介紹工程等語，被上訴人崧貿公司亦稱僅知永耕公司，並不知冠陞公司等
　　語，均為上訴人所不爭執。另參諸上訴人認被上訴人冠陞公司之負責人為訴外人
　　周世明一節觀之，足徵本件工程訴外人周世明或有可能參與承攬或居間仲介，又
　　訴外人周世明曾到庭表示伊係冠陞公司員工，然為被上訴人冠陞公司所否認，辯
　　稱訴外人周世明本來係要買下被上訴人冠陞公司股份，並與其中一名股東接洽，
　　但沒談成，周某並非該公司員工，亦非股東，且未授權伊為公司招攬生意或處理
　　公司業務，亦無支出款項給被上訴人暘祥公司等語，並提出經濟部八十九年二月
　　十六日經（八九）中字第八九三七九一九二號函、九十年二月十六日（九０）中
　　字第０九０三一七三三四七０號函影本各一份、臺中市政府營利事業登記案件審
　　查核准通知書影本二份為證（見原審卷第八九至九二頁），均為上訴人不爭執，
　　應堪信為實在，冠陞公司既早已於八十九年二月間停業，有經濟部函可查（見原
　　審卷第八九頁），自難認有何承攬工程之情事，從而上訴人請求向台中市稅捐稽
　　徵處調取冠陞公司八十九年六月至十二月之營利事業所得稅申報之資料，核無必
　　要，本件上訴人亦未能具體說明究係冠陞公司或周世明本人參與本件工程，上訴
　　人復未能舉證證明被上訴人冠陞公司確係本件工程之承攬人、中間承攬人或雇主
　　，上訴人主張其應依上開法條規定負連帶補償之責，自無足憑信。
四、按勞工因遭遇職業災害而受傷或罹患職業病時，雇主應補償其必需之醫療費用；
    而勞工在醫療中不能工作時，雇主應按其原領工資數額予以補償，又勞工經治療
    終止後，經指定之醫院診斷，審定其身體遺存殘廢者，雇主應按其平均工資及其
    殘廢程度，一次給予殘廢補償，殘廢補償標準，依勞工保險條例有關之規定。又
    事業單位以其事業招人承攬，如有再承攬時，承攬人或中間承攬人，就各該承攬
    部分所使用之勞工，均應與最後承攬人，連帶負本章所定雇主應負職業災害補償
    之責任。勞動基準法第五十九條第一款、第二款、第三款及第六十二條第一項分
    別規定明確。而勞動基準法第六十二條第一項之規定，雖由其之主詞觀之，須與
    最後承攬人負連帶責任者為承攬人或中間承攬人，而不包括事業單位，然而本條
    規定之立法理由在於「事業單位有以其事業交予他人承攬者，他人亦有將所承攬
    之工作，再次交予他人承攬者，事業單位對於交予他人承攬之工作所生職業災害
    ，應與承攬人，以下各次承攬人負連帶補償責任。事業單位或各次承攬人就職業
    災害所支付之補償費得向最後承攬人求償。」，且該條第二項係規定「事業單位
    或承攬人或中間承攬人，為前項之災害補償時，就其所補償之部分，得向最後承
    攬人求償」，足見同條第一項應連帶負職業災害補償責任者，自應包括將事業招
    人承攬之事業單位，又該條對事業單位應連帶負職業災害補償責任者，並未限定
    於事業單位就該職業災害有過失之情形，事業單位自不得主張其就該職業災害之
    發生無過失，而免除其連帶補償之責任，是上訴人主張依勞動基準法第六十二條
    第二項之規定，事業單位或承攬人或中間承攬人，為前項之職業災害補償時，就
    其補償部分，得向最後承攬人求償，法條明文事業單位有勞動基準法第六十二條
    第一項連帶賠償責任，另內政部七十六年六月二十四日台（七六）內勞字第五０
    六九０二號函、勞工委員會八十一年一月三十一日台八十一勞安三字第二二二六
    二號函，均以事業單位以其事業交與他人承攬者，對於交與他人承攬之工作所生
    之職業災害，事業單位、承攬人及中間承攬人，均應與最後承攬人負連帶賠償責
    任等語，即非無據。惟此之「事業單位」應連帶負責者，係「以其事業招人承攬
    」為其要件，此觀之勞動基準法第六十二條第一項文義自明。則非以勞動基準法
    第二條第五款所定事業單位為適用本法各業僱用勞工從事工作之機構時，其為承
    攬契約之定作人時即當然負勞動基準法第六十二條第一項、第二項之連帶責任。
    查被上訴人崧貿公司為塑膠皮、塑膠布、乳膠皮及塑膠原料之製造加工買賣業務
    及上開產品之進出口貿易，有上訴人提出之該公司變更登記事項卡一份及被上訴
    人崧貿公司提出之公司執照影本一份可證（見原審卷第四七、四八頁），為上訴
    人所不爭執，應堪信實。足徵被上訴人崧貿公司所營事業係塑膠製品製造加工買
    賣及進出口貿易。而上訴人自承其職業災害係使用空氣釘槍裝設鐵格壁時遭鐵釘
    反彈射中右眼造成等情，而本件工程係廠房重建工程，有被上訴人崧貿公司提出
    之附加契約書影本一份可證（見原審卷第五七頁），為上訴人所不爭執，堪認為
    真正。其廠房工程顯非被上訴人崧貿公司之事業，其廠房重建工程自非屬該公司
    以其事業招人承攬，上訴人因使用空氣釘槍裝設鐵格壁時遭鐵釘反彈射中右眼造
    成職業災害，或可向其雇主、其該工程之承攬人、次承攬人請求補償，惟本件被
    上訴人尚非屬「以其事業招人承攬」之事業單位，自難認依勞動基準法第六十二
　　條第一項、第二項規定連帶負責。上訴人聲請就本件職業災害發生之狀況，向行
　　政院勞工委員會函查被上訴人崧貿公司是否係「事業單位以其事業招人承攬」之
　　人，尚無必要。被上訴人崧貿公司辯稱勞動基準法第六十二條第一項規定事業單
　　位以其事業招人承攬，如有再承攬時，承攬人或中間承攬人，就各該承攬部分所
　　使用之勞工，均應與最後承攬人，連帶負本章所定雇主應負職業災害補償責任，
　　即僅承攬人或中間承攬人須連帶負責，而事業單位無需負責，縱令被上訴人崧貿
　　公司係勞動基準法第六十二條所稱之事業單位，依上開文義即無負責云云，固不
　　可採，惟其辯稱其並非勞動基準法所稱之雇主，僅係本件工程房屋屋之定作人，
　　且所營事業為塑膠業，並未以其塑膠業招人承攬，僅係以房屋交付承攬，而房屋
　　興建工程並非被上訴人崧貿公司之所營事業等情，尚非無據，應堪採信。
五、綜上所述，本件上訴人主張被上訴人應依勞動基準法第五十九條第一款、第二款
    、第三款、第六十二條第一項、第二項負連帶職業災害補償責任，惟就被上訴人
    冠陞公司部分未能證明其係本件工程之承攬人或中間承攬人或雇主，而被上訴人
    崧貿公司並非勞動基準法第六十二條所規範之以其事業招人承攬之事業單位，是
    姑不論上訴人主張所受傷害支出醫療費用、已成殘廢喪失工作能力等情事否真正
    ，上訴人依上開規定向被上訴人等人請求職業災害補償及即起訴狀繕本送達翌日
　　起按年息百分之五計算之利息，原審認為無理由，予以駁回。而其假執行之聲請
　　即失所附麗，併駁回之，均於法有據，本件上訴人之上訴為無理由，應予駁回。
六、本件事證已臻明確，兩造其餘攻擊防禦方法及舉證，核與判決結果不生影響，另
    證人楊進明、黃瑞文到庭證稱有發給上訴人護目鏡，但上訴人及證人等人均未配
    戴，及上訴人薪資為一日一千五百元等情，亦與本院判斷無影響，均無庸一一論
    列。
據上論結：本件上訴為無理由，依民事訴訟法第四百六十三條、第三百八十五條第一
項前段、四百四十九條第一項、第七十八條，判決如主文。
中　　　華　　　民　　　國　　九十一　　年　　　四　　　月　　 三十　　 日
~B1民事第二庭審判長法　官　童有德
~B2　　　　　　　　法　官　翁芳靜
~B3　　　　　　　　法　官　黃永泉
右為正本係照原本作成。
不得上訴。
~B 　 　　　　　　書記官　林玉惠
中　　　華　　　民　　　國　　九十一　　年　　　五　　　月　　　一　　　日
                                                                        Ｈ
